【裁判字號】    90,自,39
【裁判日期】    900227
【裁判案由】    背信
【裁判全文】
臺灣高雄地方法院刑事判決                              九十年度自字第三九號
    自  訴  人  乙○○
    被      告  甲○○
    被      告  丙○○
右列被告等因背信案件，經自訴人提起自訴，本院判決如左：
    主  文
甲○○、丙○○均無罪。
    理  由
一、自訴意旨略以：被告甲○○係財團法人長庚紀念醫院高雄分院之院長，被告丙○
    ○係該醫院醫師。被告二人明知自訴人先母高瑞英自民國八十八年一月十六日生
    病進入該醫院，經同年一月廿二日進入該醫院加護病房，期間八十八年二月十日
    該醫院眾多大夫審核鑑定重大傷病病名為肝硬化併大量腹水，經八十八年三月廿
    四日轉進該醫院普通病房八九五Ｃ，至八十八年五月廿日近二個月期間，被告丙
    ○○明知肝硬化應由肝科醫師醫治，而其係感染科醫師，竟故意霸佔、涉嫌騷擾
    其先母近二個月，嚴重違背簡單基本事務性、違背常理、違背公權、人權之基本
    綜合利益及侵權損害，致其先母於八十八年十一月廿二日含冤去逝，其先母去世
    前後並未積欠該醫院醫藥費，而被告丙○○至八十九年六月間仍係該院感染科醫
    師，因認被告甲○○、丙○○均涉犯刑法第三百四十二條之背信罪嫌云云。
二、按犯罪之被害人得提起自訴，但無行為能力人或限制行為能力人或死亡者，得由
    其法定代理人、直系血親或配偶為之，刑事訴訟法第三百十九條定有明文。本件
    依自訴意旨所載之事實，直接被害人為自訴人之母高瑞英，惟高瑞英業於八十八
    年十一月廿二日死亡，自訴人為其直系血親，依前揭說明，自得提起自訴，合先
    敘明。
三、按犯罪事實應依證據認定之，無證據不得推定其犯罪事實；又不能證明被告犯罪
    或其行為不罰者，應諭知無罪之判決，刑事訴訟法第一百五十四條、第三百零一
    條第一項分別定有明文。次按刑法第三百四十二條之背信罪，須行為人為他人處
    理事務，意圖為自己不法之利益或損害他人之利益，而致生損害於本人之財產或
    其他利益者，始足該當，又所謂其他利益，係指財產上之利益而言。經查，自訴
    人認被告等涉犯上開罪嫌，係以被告甲○○為上開醫院院長，醫藥費係交予醫院
    ，故其應負背信罪責，被告為感染科醫師，並非肝科醫師，竟未依重大傷病卡執
    行，故亦背信，資為論罪依據。訊之被告丙○○堅詞否認被訴背信犯行，辯稱：
    與自訴人母親高瑞英僅有醫療上關係，無財產關係，自訴人之母高瑞英因肝硬化
    、大量腹水，嗣有吸入性肺炎，期間自訴人母親高瑞英反覆發生肺炎及泌尿道感
    染，並患有腎病症候群，病人各種疾病中，以感染病最須急切處理，故在內科或
    感染科治療並無不當等語。經查，被告甲○○固為長庚紀念醫院高雄分院之院長
    ，然自訴人之先母高瑞英因病住進該醫院接受治療，係與該醫院發生醫療法律關
    係，醫藥費亦係交予醫院，被告甲○○並無為自訴人之母高瑞英處理事務之情形
    ；又被告丙○○與自訴人之母高瑞英雖有醫療行為，在醫療過程與自訴人發生糾
    紛，惟高瑞英係依該醫院規定繳交醫藥費，被告並無為自己不法之利益或損害他
    人利益，而致損害於高瑞英之財產或其他財產利益之事實，是以，自訴人所述之
    被告等犯罪事實，與背信罪之構成要件顯有不合。此外，復查無其他積極證據足
    認被告甲○○、丙○○有何被訴背信犯行，既不能證明被告等犯罪，爰均為無罪
    判決之諭知。
四、本院認本件係應諭知無罪之案件，被告甲○○經合法傳喚無正當理由不到庭，爰
    不待其陳述逕行判決。
據上論斷，應依刑事訴訟法第三百四十三條、第三百零一條第一項、第三百零六條，
判決如主文。
中      華      民      國      九十      年      二    月    二十七    日
                                  臺灣高雄地方法院刑事庭
                                      法  官    郭錦茂
右正本證明與原本無異。
如不服本判決，應於判決送達後十日內，向本院提出上訴狀。
                                      書記官    賴佳慧
中    華    民    國      九十      年      三      月      二      日


司法院資訊處製作；財團法人民間司法改革基金會備份。
